【裁判字號】    99,易,1270
【裁判日期】    991229
【裁判案由】    詐欺
【裁判全文】
臺灣彰化地方法院刑事判決              99年度易字第1270號
公  訴  人  臺灣彰化地方法院檢察署檢察官
被      告  康茗豪
上列被告因詐欺案件，經檢察官提起公訴（99年度偵字第10246
號），本院判決如下：
    主  文
康茗豪幫助意圖為自己不法之所有，以詐術使人將本人之物交付
，處有期徒刑貳月，如易科罰金，以新臺幣壹仟元折算壹日。
    犯罪事實
一、康茗豪明知金融機構帳戶係個人理財之重要工具，關係個人
    財產、信用之表徵，其得預見將自己所有金融機構帳戶交付
    他人，將可能作為不法用途使用，而其發生並不違背其本意
    ，竟基於幫助詐欺之未必故意，於民國99年10月間將其中華
    郵政股份有限公司南瑤郵局局號0000000 號、帳號0000000
    號帳戶之存摺、印章、提款卡，於彰化市某友人住處，提供
    與真實年籍不詳之成年男子「陳昇宏」，並告知密碼，而容
    任該人及其所屬詐欺集團成員作為詐欺取財之工具。嗣該詐
    欺集團成員取得上開帳戶資料後，即基於意圖為自己不法所
    有之犯意聯絡，於99年10月25日上午11時許，以電話向張素
    連佯稱其帳戶涉嫌洗錢，須將帳戶內之存款領出存入地方法
    院的專屬帳戶，致張素連陷於錯誤，而匯款新臺幣（下同）
    14萬元至康茗豪前開帳戶，嗣張素連察覺有異，始知受騙。
二、案經彰化縣警察局彰化分局報告臺灣彰化地方法院檢察署檢
    察官偵查起訴。
    理  由
一、查本案全部卷證，公訴人、被告均不爭執其證據能力，本院
    復衡以該等供述及非供述證據作成時之情況，應為適當，是
    可認後述所引用證據之證據能力均無疑義，合先敘明。
二、訊據被告對上開犯行於本院審理時坦承不諱，核與被害人即
    證人張素連於警詢時指述綦詳，並有被告上開帳戶之開戶資
    料、查詢帳戶最近交易資料、郵政國內匯款執據各1 份附卷
    可佐，足證被告出於任意性之自白與事實相符，從而本件事
    證明確，被告犯行已堪認定。
三、按刑法上之幫助犯，係指以幫助之意思，對於正犯資以助力
    ，而未參與實施犯罪之行為者而言，最高法院49年台上字第
    77號判例著有明文。被告並未參與詐欺行為，但提供帳戶予
    真實年籍不詳之「陳昇宏」，並用以收取詐騙所用之人頭帳
    戶，係對詐欺罪之正犯資以助力。是核被告所為，係犯刑法
    第30條第1 項、第339 條第1 項之幫助詐欺取財罪。被告幫
    助他人犯詐欺取財罪，依刑法第30條第2 項之規定，按正犯
    之刑減輕之。爰審酌被告提供帳戶予詐欺集團使用，不僅助
    長財產犯罪者遂行詐欺之目的，同時使詐欺取財者得以隱匿
    真實身分，增加查緝罪犯之困難，助長犯罪氣焰，危害社會
    治安，破壞人際關係最基本之信賴，並造成被害人之財物損
    失，惟犯後終能坦承犯行，及其犯罪之動機、目的、手段等
    一切情狀，量處如主文所示之刑，並諭知易科罰金之折算標
    準。
據上論斷，應依刑事訴訟法第299 條第1 項前段，刑法第30條第
1 項前段、第2 項、第339 條第1 項、第41條第1 項前段，刑法
施行法第1 條之1 第1 項、第2 項前段，判決如主文。
本案經檢察官賴志盛到庭執行職務。
中    華    民    國    99    年    12    月    29    日
                  刑事第五庭  法  官  王奕勛
以上正本證明與原本無異。
如不服本判決應於收受判決後10日內向本院提出上訴書狀，並應
敘述具體理由；其未敘述上訴理由者，應於上訴期間屆滿後20日
內向本院補提理由書（均須按他造當事人之人數附繕本）「切勿
逕送上級法院」。
告訴人或被害人對於判決如有不服具備理由請求檢察官上訴者，
其上訴期間之計算係以檢察官收受判決正本之日期為準。
中    華    民    國    99    年    12    月    29    日
                              書記官  戴國安
附錄本案論罪科刑法條全文：
中華民國刑法第339條
（普通詐欺罪）
意圖為自己或第三人不法之所有，以詐術使人將本人或第三人之
物交付者，處 5 年以下有期徒刑、拘役或科或併科 1 千元以下
罰金。
以前項方法得財產上不法之利益或使第三人得之者，亦同。
前二項之未遂犯罰之。

司法院資訊處製作；財團法人民間司法改革基金會備份。
